臺灣高等法院刑事判決
110年度上更一字第154號
上  訴  人  
即  被  告  鄭中豪


指定辯護人  本院公設辯護人郭書益
上列上訴人即被告因毒品危害防制條例等案件，不服臺灣士林地
方法院109年度訴字第59號，中華民國109年5月25日第一審判決
（起訴案號：臺灣士林地方檢察署109年度偵字第618號、第3424
號），提起上訴，經判決後，由最高法院發回更審，本院判決如
下：
    主  文
上訴駁回。
    犯罪事實
一、鄭中豪明知大麻係毒品危害防制條例第2條第2項第2款所定
    之第二級毒品，並為行政院依懲治走私條例第2條第3項規定
    公告「管制物品項目及其數額」之甲類管制進出口物品，依
    法不得持有、販賣、運輸及私運進口，於民國108年12月2日
    下午3時24分許以後，以其所持用之在蝦皮購物網站購得之
    手機門號0000000000號，連結網際網路，透過通訊軟體TELE
    GRAM群組「知覺之門」，獲悉真實姓名年籍不詳、自稱JASO
    N之成年男子（下稱JASON）兜售第二級毒品大麻，竟意圖營
    利，基於販賣第二級毒品之犯意，及與JASON共同基於運輸
    第二級毒品及私運管制物品進口之犯意聯絡，於同日以價值
    相當新臺幣（以下未載明幣值者同）9萬4千元之比特幣，向
    JASON販入數量為450公克之大麻，並提供其工作地點「新北
    市○○區○○路0段000號」加油站為收件地址（嗣後鄭中豪要求
    郵務人員改投遞與其住所同社區之新北市○○區○○街000號4樓
    ）及其門號0000000000號作為收件人之聯絡電話等收件資訊
    後，由JASON於同年月9日以「CHANG JIANG LIU」名義為收
    件人，利用不知情之航空貨運業者，自加拿大將內夾藏大麻
    3包及1罐（淨重合計806.38公克，驗餘淨重合計806.03公克
    。超過450公克之大麻部分，無證據證明鄭中豪知情而有犯
    意聯絡，此部分不另為無罪之諭知如後）之郵包（郵件編號
    EZ000000000CA號，下稱系爭郵包）私運輸入我國國境。鄭
    中豪並於JASON通知其發貨時間後，即以前開門號000000000
    0號手機於108年12月11日在通訊軟體TELEGRAM某群組張貼大
    麻葉的圖片，復於同日在上開通訊軟體經暱稱「Piom」洽詢
    購毒事宜，鄭中豪即回稱「十天後還有，需要再來」、「價
    格就是12」等語。嗣同年月22日經財政部關務署臺北關查驗
    發現內夾藏大麻乃依法予以扣押並移送檢警機關偵辦，鄭中
    豪始未取得前揭大麻而販賣未遂。檢警人員乃先對門號0000
    000000號實施通訊監察，再委由郵局人員撥打上開門號聯繫
    郵件投遞事宜，而確認可疑犯嫌後，於同年月30日，持拘票
    至上址加油站拘提鄭中豪，並當場扣得其所有供本案犯罪所
    用之玫瑰金色IPHOHE廠牌行動電話1支（含門號0000000000
    號SIM卡1張）而查獲。
二、案經臺北市政府警察局南港分局及法務部調查局臺北市調查
    處報請臺灣士林地方檢察署偵查起訴及移送併案審理。
    理  由
壹、證據能力部分：本判決以下援引之審判外供述證據以及書證
    ，本案當事人於本院準備及審理程序時均未爭執其證據能力
    （本院卷第52至55、65至68頁），而該等證據經本院審酌並
    無違法取得之情況，認為適宜做為證據，自應有證據能力。
貳、實體部分：
一、認定犯罪事實所憑之證據及理由：
(一)上開犯罪事實，業據被告於警詢、偵查、原審及本院審理時
    均坦承不諱（109年度偵字第618號偵查卷，下稱偵618卷，
    第120至121、142至145、168頁；109年度偵字第3424號偵查
    卷，下稱偵3424卷，第10至17頁；原審卷第22至24、164、2
    00、207至211頁；本院卷第56、70頁），並有通訊監察譯文
    （監聽電話0000000000號，偵618卷第21至26頁）、遠傳資
    料查詢（門號0000000000號，偵618卷第31頁；108年度他字
    第5116號偵查卷，下稱他卷，第55至56頁）、法務部調查局
    搜索扣押筆錄、扣押物品目錄表（偵618卷第46至48、50至5
    2、54至55、60至62、64頁）、本案毒品證物照片（偵6118
    卷第78至80頁）、搜索影像照片（偵618卷第82至84頁）、
    扣押證物照片（偵618卷第85至87頁）、被告所持用門號000
    0000000號之手機通訊軟體內於2019年12月2日3:24PM開始與
    自稱JASON間之對話紀錄截圖（偵618卷第126至136頁，他卷
    第59至67頁，偵3424卷第19、25至26頁）、財政部關務署臺
    北關108年12月22日北松郵移字第10801000925號函附扣押貨
    物收據及搜索筆錄、郵包照片（他卷第9至19頁）、法務部
    調查局109年1月9日調科壹字第10923200400號鑑定書暨鑑定
    檢體照片（偵3424卷第51至58頁）、臺灣士林地方法院108
    年度急聲監字第4號通訊監察書暨電話附表（偵3424卷第59
    至60頁）等在卷可稽；並有大麻3包及1罐、郵包及IPHOHE玫
    瑰金色行動電話1支（含門號0000000000號SIM卡1張）扣案
    可證。又扣案之大麻3包及1罐，經送法務部調查局鑑驗後，
    確含有第二級毒品大麻成分（合計淨重806.38公克，驗餘淨
    重合計803.06公克）乙節，有法務部調查局109年1月9日調
    科壹字第10923200400號鑑定書附卷可佐（見偵3424號卷第5
    1至58頁），足認被告上開任意性自白與事實相符，誠值採
    信。
(二)又按行為人意圖營利而購入毒品後，在尚未尋找買主前，即
    為警查獲，既未對外銷售或行銷，難認其意圖營利而購入毒
    品之行為，與該罪之構成要件實現具有必要關聯性，即非屬
    著手販賣之行為，應僅成立意圖販賣而持有毒品罪。至於行
    為人意圖營利，因買主之要約而購入毒品，或先向不特定人
    或特定多數人行銷後，再購入毒品等情形，就其前後整體行
    為以觀，前者已與可得特定之買方磋商，為與該買方締約而
    購入毒品行為，已對販賣毒品罪所保護之法益形成直接危險
    ，與銷售毒品之實現具有必要關聯性；後者則與意圖營利購
    入毒品後，對不特定人或特定多數人行銷之情形無異，均已
    達販賣毒品罪之著手階段，此為本院最近所持之見解（最高
    法院110年台上字第2008號判決參照）；對不特定人或特定
    多數人行銷，進行宣傳、廣告，以招攬買主之情形，因銷售
    毒品之型態日新月異，尤以現今網際網路發達，透過電子媒
    體或網路方式宣傳販毒之訊息，使毒品之散布更為迅速，依
    一般社會通念，其惡性已對於販賣毒品罪所要保護整體國民
    身心健康之法益，形成直接危險，固得認開始實行足以與販
    賣毒品罪構成要件之實現具有必要關聯性之行為，已達著手
    販賣階段（最高法院110年台上字第1566號判決參照）。經
    查：
 1、被告於109年1月3日偵查時自承：我於108年12月11日在TELE
    GRAM群組對話中張貼大麻葉的圖片，其他人問「台灣貨？這
    結晶蠻漂亮的，最少幾公克開始賣？」我回答「這個算很普
    通的，我要看安不安全」，表示我曾經有想過要賣；我買這
    些大麻是有想要用也有想要賣等語（偵618卷第144頁），堪
    認被告主觀上有販賣毒品之營利意圖無訛。
 2、另被告於109年1月7日調查局詢問時亦供承：本次購買的大
    麻，我預計在Telegram群組中尋找買家，經調查處提示之扣
    押物編號B-2手機截圖，是我於108年12月11日在Telegram與
    「Piom」的對話，提到「十天後還有」、「有啦，但我自己
    也要」、「你大概多少量」，「Piom」詢問「你都怎麼賣」
    、「我都買很少」等語，那天剛好是Jason發貨給我的時間
    ，那時在Telegram的群組中很多人問「臺灣有大麻嗎？」，
    我是商業經營科畢業，想透過飢饿行銷的手段，意圖用比較
    高的價格販賣大麻，之所會跟「Piom」說十天後還有，是因
    為我向Jason購買的大麻大約十天後會寄到臺灣等語（偵342
    4卷第11至12頁），足認被告已自承著手於販賣毒品之營銷
    行為。
 3、再據被告門號0000000000號手機內之Telegram群組聊天截圖
    對話內容如下所示（偵618卷第131頁，偵3424卷第19頁）。
  ⑴偵618卷第131頁：　　
 2019年12月11日  被      告：「大麻圖片」(11:28PM)  群組某成員：台灣貨？(11:28PM)              還可以啦  哈哈哈哈(11:28PM)  被      告：進口的喔(11:28PM)              沒那麼厲害認識農夫(11:28PM)  群組某成員：結晶滿漂亮的(11:28PM)              你最少幾g開始賣(11:28PM)  被      告：這個算很普通的(11:28PM)              我喔  看安不安全吧(11:28PM) 
  ⑵偵3424卷第19頁：
 2019年12月11日  Piom：嗨(11:23PM)        你是台灣w？(11:23PM)  被告：嗯嗯(11:23PM)        目前出完了(11:23PM)        拍謝啦(11:23PM)  Piom：早上你有還有說(11:24PM)  被告：今天一個大咖全收了(11:24PM)        哈哈哈(11:24PM)        最近抄太兇(11:24PM)  Piom：密你你都沒上線(11:24PM)        你哪裡的(11:24PM)  被告：沒上就是沒貨啦(11:24PM)        台北(11:24PM)  Piom：那真的很可惜(11:24PM)        真的一點點都沒剩？(11:24PM)  被告：十天後還有(11:24PM)        需要再來(11:25PM)  Piom：你都怎麼賣(11:25PM)  被告：有啦但我自己也要(11:25PM)        所以無法(11:25PM)        你大概多少量(11:25PM)  Piom：我都買很少(11:25PM)  被告：那就是12(11:25PM)        應該還可以啦  就行情(11:25PM) 
 4、依上開被告供述及其所持有門號0000000000號手機內之Tele
    gram群組聊天截圖可知，被告於108年12月2日下午3時24分
    許向Telegram上自稱JASON商議洽購毒品後，於108年12月11
    日以上開手機在Telegram群組張貼大麻圖片吸引該群組內成
    員之詢價，復與「Piom」磋商、議價等節，有上開對話紀錄
    附卷可查，互核與被告自承著手於販賣毒品之行為相符，足
    認被告顯係基於營利之意圖，向不特定人或特定多數人行銷
    ，進行宣傳、廣告，以招攬買主，與可得特定之買方磋商洽
    議等節無訛；就其前後整體行為以觀，已對販賣毒品罪所保
    護之法益形成直接危險，與銷售毒品之實現具有必要關聯性
    ，已達販賣毒品罪之著手階段，信而有徵。本案嗣因被告購
    入之系爭郵包於108年12月22日經財政部關務署臺北關查驗
    發現內夾藏大麻乃依法予以扣押並移送檢警機關偵辦，被告
    始未能取得前揭大麻而無法遂行販賣毒品之結果，是被告此
    部分所為誠該當於販賣第二級毒品未遂犯行。
(三)綜上，本件事證明確，被告犯行堪以認定，應依法論科。
二、論罪科刑： 
(一)新舊法比較：按行為後法律有變更者，適用行為時之法律。
    但行為後之法律有利於行為人者，適用最有利於行為人之法
    律，刑法第2條第1項定有明文。查被告行為後，毒品危害防
    制條例第4條第2項、第17條第2項於109年1月15日經總統公
    布修正，並於同年7月15日施行(原審雖未及比較，然於結果
    並無二致，附此說明），查：
 1、修正前毒品危害防制條例第4條第2項原規定：「製造、運輸
    、販賣第二級毒品者，處無期徒刑或七年以上有期徒刑，得
    併科新臺幣一千萬元以下罰金。」；修正後毒品危害防制條
    例第4條第2項則規定：「製造、運輸、販賣第二級毒品者，
    處無期徒刑或十年以上有期徒刑，得併科新臺幣一千五百萬
    元以下罰金。」，而提高有期徒刑之刑期為「十年以下有期
    徒刑」，提罰金刑為「新臺幣一千萬元以下罰金」。經比較
    新舊法之結果，被告行為後之法律並未較有利於被告，依刑
    法第2條第1項前段規定，自應適用行為時即修正前毒品危害
    防制條例第4條第2項之規定處罰。
 2、修正前毒品危害防制條例第17條第2項原規定：「犯第四條
    至第八條之罪於偵查及審判中均自白者，減輕其刑」；修正
    後毒品危害防制條例第17條第2項則規定：「犯第四條至第
    八條之罪於偵查及歷次審判中均自白者，減輕其刑」，而增
    加須於「歷次」審判中均自白，始得依該條項減輕之要件。
    經比較新舊法之結果，被告行為後之法律並未較有利於被告
    ，依刑法第2條第1項前段規定，自應適用行為時即修正前毒
    品危害防制條例第17條第2項之規定。
(二)罪名及罪數關係：
 1、大麻係毒品危害防制條例第2條第2項第2款所列之第二級毒
    品，且為行政院依懲治走私條例第2條第3項授權公告之「管
    制物品管制品項及管制方式」第1項第3款所定之管制進出口
    物品，不得非法運輸及私運進口。次按毒品危害防制條例第
    4條所謂之「運輸」，係指轉運輸送，亦即由一地轉運輸送
    至另一地，不以由外國輸送至本國或由本國運輸至外國為限
    ，在本國境內之轉運輸送亦屬之，至於運輸之動機目的是否
    意在圖利，係在為己或為他人，運輸之方法為海運、空運、
    陸運，均非所問。亦即「運輸」，係指本於運輸意思而搬運
    輸送，倘有此意圖者，一有搬運輸送之行為，犯罪即已成立
    ，非以運抵目的地為完成犯罪之要件；是區別該罪既遂、未
    遂之依據，應以已否起運為準，既已起運，構成該罪之輸送
    行為即已完成，不以達到目的地為既遂條件。又懲治走私條
    例第2條第1項所定之私運管制物品進口罪，係指私運管制物
    品進入我國國境。所稱國境，指國家統治權所及之範圍，包
    括領土、領海及領空。從而，走私行為，應以私運管制物品
    已否進入國境，為區分既遂、未遂之標準。查被告向JASON
    販入數量為450公克之第二級毒品大麻後，由JASON將大麻封
    裝成系爭郵包，利用國際航空快遞方式自加拿大起運輸送而
    進入我國國境，依前述說明，其運輸第二級毒品及私運管制
    物品進口行為，均已既遂無疑。是核被告所為，係犯修正前
    毒品危害防制條例第4條第2項之運輸第二級毒品罪及懲治走
    私條例第2條第1項之私運管制物品進口罪。臺灣士林地方檢
    察署檢察官另以109年度偵字第4488號為移送併辦部分，與
    原起訴部分為同一案件關係之併案審理，附此敘明。
 2、又被告為轉賣牟利，以價值9萬4,000元之比特幣向JASON販
    入450公克之第二級毒品大麻後，即於Telegram群組對不特
    定人或特定多數人行銷，進行宣傳以招攬買主，並與可得特
    定之買方磋商交易數量及行情價等節，業經說明如前，其行
    為對於法律所保護之法益形成直接危險，自已著手於毒品之
    販賣行為，惟因系爭郵包經財政部關務署臺北關扣押，被告
    未取得大麻而販賣未遂，是核被告此部分所為，係犯修正前
    毒品危害防制條例第4條第6項、第2項之販賣第二級毒品未
    遂罪。起訴書雖未敘及被告意圖牟利販賣大麻，涉及販賣第
    二級毒品未遂罪，惟此部分與起訴之運輸第二級毒品罪與私
    運管制物品進口罪，具想像競合犯之裁判上一罪關係，為起
    訴效力所及，法院應一併審究。
 3、被告以一行為同時犯修正前毒品危害防制條例第4條第2項之
    運輸第二級毒品罪、懲治走私條例第2條第1項之私運管制物
    品進口罪及修正前毒品危害防制條例第4條第6項、第2項之
    販賣第二級毒品未遂罪，實行行為局部同一、目的單一，為
    想像競合犯，應依刑法第55條前段規定，從一重之運輸第二
    級毒品罪處斷。又毒品危害防制條例第11條第4項所定「持
    有第二級毒品純質淨重20公克以上」者，其中「純質淨重」
    ，於「大麻」之情形，係指大麻全草之上開部分之淨重（最
    高法院107年度台上字第686號判決參照）。是被告因運輸而
    持有之第二級毒品大麻純質淨重20公克以上之低度行為，為
    運輸第二級毒品之高度行為所吸收，不另論罪。
 4、被告與JASON就上開犯行，有犯意聯絡及行為分擔，應論以
    共同正犯。另被告利用不知情之國際郵包運輸及郵務業者遂
    行其本件犯行，為間接正犯。
(三)按修正前毒品危害防制條例第17條第2項規定：犯第4條至第
    8條之罪於偵查及審判中均自白者，減輕其刑。查被告就其
    所涉運輸第二級毒品犯行，於偵查、原審及本院審理時均自
    白不諱，合於前開減輕其刑之要件，爰依毒品危害防制條例
    第17條第2項之規定，減輕其刑。
(四)被告雖請求再依刑法第59條規定酌減其刑，惟毒品之危害，
    除戕害施用者之身心健康外，並造成整體國力之實質衰減，
    復因毒品施用者為取得購買毒品所需之金錢，亦衍生家庭、
    社會治安問題，因之政府近年來為革除毒品之危害，除於相
    關法令訂定防制及處罰之規定外，並積極查緝毒品案件及於
    各大媒體廣泛宣導反毒，被告對此自不能諉為不知；然卻漠
    視法令規定，為牟取私人利益，意圖營利，販賣第二級毒品
    而起意運輸毒品，且參諸系爭郵包內之大麻合計淨重806.38
    公克，驗餘淨重合計803.06公克，雖被告僅販入450公克（
    他5116卷第81頁，偵3424卷第10頁，原審卷第23頁），惟數
    量、市價甚鉅，一旦流入市面，對他人身心健康及我國社會
    秩序危害非輕。況且，依被告在「廟口衝鋒隊」群組對話紀
    錄所示，被告於108年12月27日貼文「他們釣魚方法很拙劣 
    當我吃藥吃壞了是不是…運輸7年捏 當作哇北七喔 看來還是
    當詐騙好多了」(偵618卷第134頁)、108年12月29日貼文「
    大麻在郵局 誰敢拿我就送他 那個市值45萬台幣」等語（偵
    618卷第136頁），上開對話固係本案系爭郵包108年12月22
    日已抵達臺灣後所為，仍足見被告主觀上知悉其行為之嚴重
    性及其守法意識之薄弱，依其行為當時之犯罪動機與處境，
    並無在客觀上足以引起一般同情而顯然可憫之情形；另審酌
    運輸第二級毒品罪之法定刑為「無期徒刑或7年以上有期徒
    刑，得併科新臺幣1千萬元以下罰金」，而被告本件犯行，
    業依毒品危害防制條例第17條第2項之規定減輕其刑，是對
    照被告經減刑後之法定最低刑度與被告之犯罪情節，已核無
    情輕法重之情形，並不符刑法第59條所定得減輕其刑之事由
    ，併此敘明。
(五)不另為無罪諭知：
 1、公訴意旨另以：被告除運輸及私運管制物品進口上述450公
    克大麻之外，併運輸及私運大麻356.38公克（大麻郵包合計
    淨重806.38公克-認定有罪之大麻450公克＝356.38公克），
    認被告此部分亦涉犯毒品危害防制條例第4條第2項運輸第二
    級毒品、懲治走私條例第2條第1項私運管制物品進口罪嫌。
 2、惟查，依被告於108年12月31日羈押訊問時供稱：我想要購
    買的實際重量是450克，不是羈押聲請書上所載的重量等語
    （偵618卷第120至121頁）；於109年1月3日偵查時供稱：我
    以9萬4,000元買450克大麻等語（偵618卷第142頁）；復於
    原審準備程序及審理程序亦供稱：我向JASON訂購450克的大
    麻（原審卷第23、207頁），是被告於偵、審均一致供稱其
    所販入之大麻為450公克，此核與被告經警拘提查獲前之108
    年12月29日在「廟口衝鋒隊」群組對話紀錄截圖所示：「大
    麻在郵局，誰敢拿我就送他，那個市值45萬台幣，450克哈
    哈哈」等語相符（偵618卷第136頁），堪認被告上開所陳並
    非虛妄，是被告向JASON購買之大麻數量確為450公克大麻，
    超出450公克之大麻即356.38公克大麻部分，並非被告主觀
    上所得知悉，公訴意旨所舉事證，不能證明被告主觀上就超
    過450公克即356.38公克大麻部分，與JASON間有何共同運輸
    及私運管制物品進口之犯意聯絡，起訴意旨有關此356.38公
    克大麻部分，與上開認定有罪部分，有事實上一罪關係，爰
    不另為無罪之諭知。
三、維持原判決之理由及上訴駁回之說明：
(一)原審以被告所犯運輸第二級毒品犯行，罪證明確，審酌被告
    無視國家杜絕毒品危害之誡命，明知運輸大麻屬於重罪，竟
    仍為圖營利牟取不法利益而甘冒風險，與JASON共同運輸私
    運大麻入境，且大麻數量甚鉅，增加毒品流通、散布之風險
    ，所為本應予嚴懲，不容寬貸；惟考量被告未曾因故意犯罪
    遭法院判處罪刑確定之前科紀錄，素行尚佳，犯罪後坦承犯
    行，犯後態度尚可，大麻入境後旋遭查獲，未進一步造成更
    嚴重之危害，並兼衡其犯罪之動機、目的、手段；暨被告自
    陳高職畢業之智識程度、離婚、與父母同住、與撫養1名4歲
    之幼子、現擔任食品廠司機、月收入3萬元之家庭、生活及
    經濟狀況等一切情狀，量處有期徒刑4年。並說明：⒈扣案之
    大麻3包及1罐（驗餘淨重合計806.03公克，含外包裝袋3只
    及包裝罐1只），經鑑定均檢出含有第二級毒品大麻之成分
    ，盛裝上開大麻之包裝袋3只及包裝罐1只因殘留微量毒品而
    無法將之完全析離，與第二級毒品大麻視為一體，依毒品危
    害防制條例第18條第1項前段規定，不問屬於犯罪行為人與
    否，均予沒收銷燬之。至因鑑驗用罄之第二級毒品大麻部分
    ，既已滅失，即無庸宣告沒收銷燬，附此敘明。⒉扣案之郵
    包紙箱1個，係用於包裹毒品，防止毒品裸露、潮濕，便於
    運輸且隱匿掩飾毒品之用；扣案之玫瑰金色IPHOHE玫瑰金色
    行動電話1支（內含門號0000000000號SIM卡1張），係供被
    告聯絡本案運輸毒品犯行及持以收受上開毒品所用，均依毒
    品危害防制條例第19條第1項規定，宣告沒收。⒊至扣案之門
    號0000000000號SIM卡外框1張，僅係被告購入該門號SIM卡
    之包裝，尚非直接供本案犯罪所用，爰不予宣告沒收。⒋其
    餘扣案之香檳金色IPHONE廠牌行動電話2支，其中1支無法開
    機使用，另1支搭配門號0000000000號SIM卡1張使用，為被
    告日常聯繫使用，而與本案無關，又扣案之Taseco Media S
    IM卡、門號0000000000號SIM卡各1張，分別係被告供作網拍
    工作、前往越南等其他用途使用，均與本案無關，爰均不予
    宣告沒收。核其認事用法並無違誤，量刑亦屬妥適，應予維
    持。
(二)被告上訴以其犯後已反省自身，並坦承全部犯行，復提供另
    名運輸毒品之共犯供警追查，犯後態度良好。又被告於具保
    後即積極尋找工作，現擔任駕駛司機，確有改過回歸正常生
    活之決心，家庭關係緊密亦可監督被告，且被告為家中主要
    經濟來源，並有向銀行借貸，如入監服刑將使家中經濟狀況
    更為嚴峻。被告因一時失慮誤觸法網，惟毒品尚未流出即遭
    查獲，請求依刑法第59條酌減其刑等語。本案被告何以不符
    合刑法第59條酌減其刑規定之適用，業經說明如前；又關於
    量刑輕重，屬為裁判之事實審法院得依職權自由裁量之事項
    ，苟其量刑已以行為人之責任為基礎，並斟酌刑法第57條各
    款所列情狀，在法定刑度內，酌量科刑，如無偏執一端，致
    明顯失出失入情形，上級審法院即不得單就量刑部分遽指為
    不當或違法。本案被告所為如犯罪事實欄所示運輸第二級毒
    品犯行，原審量刑業時已審酌以上各情，並詳敘如上，顯係
    以行為人責任為基礎，考量刑法第57條各款所列情狀，而分
    別就被告上開犯行，為刑之量定，既未濫用自由裁量之權限
    ，亦無逾越職權或違反比例原則、罪刑均衡原則，自難認有
    何違法或不當。參以被告主觀上認知販入之第二級毒品大麻
    為450公克，數量甚鉅，且被告係具有一定智識之成年人，
    明知大麻乃我國法令所嚴禁之第二級毒品，被告於手機通訊
    軟體上為販售毒品之貼文(偵618卷第131頁，偵3424卷第19
    頁)，另在「廟口衝鋒隊」群組為「他們釣魚方法很拙劣 當
    我吃藥吃壞了是不是…運輸7年捏 當作哇北七喔 看來還是當
    詐騙好多了」、「大麻在郵局 誰敢拿我就送他 那個市值45
    萬台幣」等貼文(偵618卷第134、136頁），顯露被告僥倖及
    法意識觀念之薄弱，無視國家法令禁制而運輸，且有積極著
    手於營銷行為，對社會治安影響甚巨；且運輸至我國第二級
    毒品大麻係因財政部關務署臺北關人員之查獲致未能達成販
    賣散布之結果，並非被告因悛悔而己意中止，另佐以修正前
    毒品危害防制條例第4條第2項之運輸第二級毒品罪法定刑為
    無期徒刑或7年以上有期徒刑，得併科1千萬元以下罰金，再
    參考「司法院毒品案件量刑資訊系統」之刑度統計表（本院
    卷第81、83頁），違反毒品危害防制條例第4條第2項者，平
    均刑度為有期徒刑4年10月、5月4月，原審就被告此部分所
    犯量處有期徒刑4年，尚無過重情形。綜上所述，被告之上
    訴並無理由，應予駁回。
據上論斷，應依刑事訴訟法第368條，判決如主文。
本案經檢察官廖彥鈞提起公訴，檢察官鄭堤升到庭執行職務。
中　　華　　民　　國　　110 　年　　7 　　月　  30  　日
                  刑事第三庭    審判長法　官  張惠立
                                      法　官  廖怡貞
                                      法　官  劉兆菊
以上正本證明與原本無異。
如不服本判決，應於收受送達後20日內向本院提出上訴書狀，其
未敘述上訴之理由者並得於提起上訴後20日內向本院補提理由書
（均須按他造當事人之人數附繕本）「切勿逕送上級法院」。
                                      書記官  吳芝嘉
中    華    民    國   110    年    7     月    30    日

附錄：本案論罪科刑法條全文
修正前毒品危害防制條例第4條第2項
製造、運輸、販賣第二級毒品者，處無期徒刑或7年以上有期徒
刑，得併科新臺幣1千萬元以下罰金。
懲治走私條例第2 條第1 項
私運管制物品進口、出口者，處7年以下有期徒刑，得併科新臺
幣3百萬元以下罰金。